最高法院刑事裁定　　　　　　　　　　111年度台抗字第434號
抗　告　人　高誌駿（原名李基嘉、高基嘉）




上列抗告人因加重詐欺等罪案件，不服臺灣高等法院中華民國11
1 年1 月28日定應執行刑之裁定（111 年度聲字第173 號）提起
抗告，本院裁定如下：
    主  文
抗告駁回。
    理  由
一、按裁判確定前犯數罪者，併合處罰之；又數罪併罰，有2 裁
    判以上宣告多數有期徒刑者，於各刑中之最長期以上，各刑
    合併之刑期以下，定其應執行之刑期，但不得逾30年，刑法
    第50條第1 項前段、第51條第5 款、第53條定有明文。至定
    應執行刑，乃別於刑法第57條針對個別犯罪之特別量刑程序
    ，係對犯罪行為人及其所犯各罪之總檢視，其裁量權之行使
    ，應兼衡罪責相當及特別預防之刑罰目的，具體審酌行為人
    所犯各罪反應出之人格、犯罪傾向，並審酌整體犯罪過程之
    各罪關係（例如各行為彼此間之關聯性《數罪間時間、空間
    、法益之異同性》、所侵害法益之專屬性或同一性、數罪對
    法益侵害之加重效應等）等情狀綜合判斷，倘所酌定之刑，
    並未違背刑法第51條各款所定的方法或範圍（即法律的外部
    性界限），亦無明顯違背公平、比例原則或整體法律秩序的
    理念（即法律的內部性界限）者，即不得任意指為違法或不
    當。
二、本件抗告人高誌駿（原名李基嘉、高基嘉）犯如原裁定附表
    （下稱附表）編號1至30 所示詐欺各罪，先後經原審法院判
    處如附表各編號所示之刑（其中附表編號13至17部分之偵查
    機關案號欄僅記載桃園地檢107 年度偵字第28165 、 30900
    號，應更正為桃園地檢107 年度偵字第28165 、30900 號；
    移送併辦案號桃園地檢108年度偵字第21143號），均經分別
    確定在案，原審即最後事實審法院審核後，認檢察官之聲請
    為正當，且審酌其中附表編號1 至17和編號29至30、編號18
    至28所示各罪，曾分別定其應執行刑確定，兼衡抗告人所犯
    各罪之犯罪類型相同、動機、態樣、侵害均為財產法益、行
    為次數、各行為之時間間隔短暫、及前定應執行刑所給予之
    折扣等情狀，復就其所犯之罪整體評價其應受非難及矯治之
    程度，再衡以刑罰經濟與公平、比例等原則，以及抗告人就
    本件定其應執行刑所陳述之意見（請求在有期徒刑9 年之刑
    期範圍內）等綜合考量後，酌定應執行刑為有期徒刑8 年，
    既未逾越法律規定之範圍（各刑合併之刑期33年4 月，外部
    性界限即法定最高限制有期徒刑30年；其中附表編號1 至17
    和編號29至30、編號18至28所示之罪，分別曾經先行合併定
    應執行刑為有期徒刑6年、3年〈屬內部性界限〉），亦與法
    規範目的無違，而無濫權情形，核屬法院裁量職權之適法行
    使，於法並無不合。抗告意旨並未具體指摘原裁定有何違法
    或不當，泛引數罪併罰之定刑理論，謂所定其應執行刑有期
    徒刑8 年，尚嫌過重，有違比例原則云云，係對原審適法裁
    量之職權以及已說明之事項，任意指摘，本件抗告為無理由
    ，應予駁回。
據上論結，應依刑事訴訟法第412條，裁定如主文。
中    華    民    國   111    年    3     月    24    日
                  刑事第二庭審判長法  官  林  勤  純  
                                  法  官  蔡  新  毅  
                                  法  官  莊  松  泉  
                                  法  官  吳  秋  宏  
                                  法  官  李  釱  任  
本件正本證明與原本無異
                                  書記官
中    華    民    國   111    年    3     月    28    日